# 向版主请教：进口货物缴纳的关税在现金流量表中如何列示？主要依据？

提问人：jokulflying 时间：2010-07-05 15:37:39
如题。

回答人：chenyiwei
回复 楼主 jokulflying 的帖子进口关税通常计入存货的采购成本。所以在实务中通常计入“购买商品、接受劳务支付的现金”。